# 关于航空物流行业亏损合同的确认

提问人：古 铜 小鑫 时间：2023-03-07 10:05:39
陈版主好，想要求助您一个案例：
背景：甲是一家航空物流公司，采购运力（飞机）销售给货运代理，甲与供应商A（甲的主要供应商）签订了为期一年的采购合同 2022 年 10 月到 2023 年 10 月，合同中采购价格和数量（航班数量）已经确认，甲取消航班需要支付一定比例违约金（至少10%）；甲与他的客户签订的销售合同是框架合同，销售价格跟随市场的价格。
从甲那边了解到 2023 年亏损时间会比较长，大概1-4月都会亏损，5-10月会盈利，并且覆盖掉1-4月的亏损，从甲那边了解到如果提前 30 天跟供应商A提出取消航班，则不需要支付违约金。
有两个问题：
1.需要确认亏损合同吗？我的理解需要
2.观点 1 ：因为甲只要提前 30 天提出取消就无须支付违约金，因此站在 20221231 这个时间点， 2023 年 2 月之后的采购就属于可撤销合同，因此只需要对不可撤销期 2023 年 1 月的亏损确认亏损合同。
3.观点 2 ：需要在整个合同期内确认亏损合同，也就是1-4月的亏损都需要确认亏损合同，不论后面几个月的盈利能否覆盖1-4月的亏损。
感谢陈版主！

回答人：chenyiwei
本案例是否需要确认亏损合同相关准备，主要取决于与客户、供应商之间的合同是否实质上具有取消的可能性，即上下游合同对各方的约束力。从与供应商之间的合同条款来看， 2023 年 2 月以后的合同就是可撤销的，但在实际操作中，需考虑实际撤销可能性以及合同之间的关联。例如，是否与一些大客户签有长期的保证运力的框架协议，无论是否亏损都要保证向这些重要客户提供充分的运力响应，故事实上必须向供应商采购对应运力以保证这些合同的履行。
即，既不能只考虑单个合同条款中的“能否撤销”，也不是仅从整个企业的盈亏层面考虑，而是以单个合同为考虑单元，但充分考虑上下游之间合同的关联，综合考虑截至资产负债表日已有的事实上难以撤销的合同的盈利能力。